【裁判字號】    97,訴,1681
【裁判日期】    971017
【裁判案由】    偽造文書等
【裁判全文】
臺灣臺北地方法院刑事判決              97年度訴字第1681號
公  訴  人  臺灣臺北地方法院檢察署檢察官
被      告  丙○○
            乙○○
上列被告等因偽造文書等案件，經檢察官提起公訴（九十七年度
偵緝字第一二三八、一二七九號、九十七年度偵字第一四五五四
號），被告二人於準備程序中就被訴事實為有罪之陳述，經本院
合議庭裁定改用簡式審判程序，判決如下：
    主  文
丙○○共同攜帶凶器毀壞門扇竊盜，處有期徒刑柒月；又犯如附
表編號一至四所示共同行使偽造私文書，足以生損害於他人，共
肆罪（詳如附表編號一至四所示），各罪應處之刑及應沒收之偽
造署名，均詳如附表編號一至四所示；又共同意圖為自己不法之
所有，以詐術使人將本人之物交付，未遂，處有期徒刑貳月；應
執行有期徒刑壹年陸月，如附表編號一至四所示之偽造署名均沒
收之，緩刑肆年。
乙○○共同攜帶凶器毀壞門扇竊盜，處有期徒刑柒月；又犯如附
表編號一至四所示共同行使偽造私文書，足以生損害於他人，共
肆罪（詳如附表編號一至四所示），各罪應處之刑及應沒收之偽
造署名，均詳如附表編號一至四所示；又共同意圖為自己不法之
所有，以詐術使人將本人之物交付，未遂，處有期徒刑貳月；應
執行有期徒刑壹年陸月，如附表編號一至四所示之偽造署名均沒
收之，緩刑肆年。
    事  實
一、丙○○、乙○○（原名許林澤，於民國八十八年二月一日改
    名為乙○○，下稱乙○○），基於意圖為自己不法所有之共
    同犯意聯絡，於九十六年十一月二十二日由乙○○駕駛其向
    不知情之友人林俊寬所借用之車號：二三○一—ＤＣ號自用
    小客車搭載丙○○共同攜帶以金屬材質製成、質地堅硬得以
    破壞門鎖等堅固物品、客觀上足以對人之生命、身體、安全
    構成威脅而屬凶器之螺絲起子一把前往臺北市○○區○○街
    八巷五弄五號四樓甲○○住處，持上揭螺絲起子破壞該處鐵
    門之門鎖，侵入甲○○住處（侵入住宅部分未據告訴），竊
    取甲○○所有之未開卡國泰世華商業銀行股份有限公司（下
    稱國泰世華銀行）卡號：000000000000000
    0號信用卡一張、數位相機一台、桌上型電腦一台（起訴書
    誤載為筆記型電腦一台）及戶口名簿一本等物品，得手後據
    為已有，並由丙○○依所竊得戶口名簿上記載甲○○之身分
    證字號、出生年月日等個人資料，撥打中華電信語音開卡專
    線，利用電話語音系統完成開卡程序，丙○○與乙○○復基
    於行使偽造私文書及意圖為自己不法所有之共同犯意聯絡，
    分別於如附表編號一至四所示時間、地點，冒用甲○○名義
    ，前往如附表編號一至四所示商店購物消費，並由丙○○、
    乙○○於各該簽帳單上偽造「ＴＯＮＹ  ＷＡＮＧ」署名共
    計四枚，以示係持卡人甲○○本人持卡簽帳消費，再將偽造
    之簽帳單交付各該商店店員執有而行使之，足以生損害於甲○○、各該商店及國泰世華銀行，並使各該商店店員陷於錯
    誤，誤以為係甲○○本人持卡簽帳消費，而交付如附表編號
    一至四所示物品予丙○○及乙○○（詳細時間、地點、冒名
    簽帳消費情形，均如附表編號一至四所示）；適丙○○及乙○○另基於意圖為自己不法所有之共同犯意聯絡，共同持上
    揭國泰世華銀行信用卡，冒用持卡人甲○○名義，前往如附
    表編號五所示商店選購商品，並交上揭國泰世華銀行信用卡
    交付予該商店店員，欲以刷卡簽帳消費之方式購買如附表五
    所示商品，因刷卡機連線失敗，致未得逞。
二、案經甲○○及國泰世華銀行訴由基隆市警察局第一分局及臺
    北市政府警察局信義分局報請臺灣臺北地方法院檢察署檢察
    官偵查起訴。
    理  由
壹、程序部分：
    按被告以外之人於審判外之言詞或書面陳述，除法律有規定
    者外，不得作為證據，刑事訴訟法第一百五十九條第一項定
    有明文；復按被告以外之人於偵查中向檢察官所為之陳述，
    除顯有不可信之情況者外，得為證據，同法第一百五十九條
    之一第二項亦有規定；另按被告以外之人於審判外之陳述，
    雖不符前四條之規定，而經當事人於審判程序同意作為證據
    ，法院審酌該言詞陳述或書面陳述作成時之情況，認為適當
    者，亦得為證據；當事人、代理人或辯護人於法院調查證據
    時，知有第一百五十九條第一項不得為證據之情形，而未於
    言詞辯論終結前聲明異議者，視為有前項之同意；同法第一
    百五十九條之五規定甚明。本案所據以認定被告丙○○、乙○○犯罪事實之證據，其中部分屬傳聞證據，因公訴人及被
    告丙○○、乙○○於本院言詞辯論終結前均未對其證據能力
    聲明異議，本院認該等傳聞證據作成之情況亦無不當之情形
    ，依刑事訴訟法第一百五十九條之五規定，該等傳聞證據均
    具備證據能力，合先敘明。
貳、實體部分：
一、上揭事實業據被告丙○○、乙○○於本院準備程序、審理程
    序中坦承不諱（見本院卷第二五、三十頁），經核與證人甲○○於本院審理中證述情節相符（見本院卷第二七、二八頁
    ），復據證人林俊寬（見九十七年度偵字第四五二○號卷第
    十七、十八頁）、潘文加（見九十七年度偵字第四五二○號
    卷第二一、二二頁）於警詢中證述明確，並有現場監視翻拍
    照片（見九十七年度偵字第四五二○號卷第二五、二六頁）
    、聯合信用卡處理中心查詢資料（見九十七年度偵字第四五
    二○號卷第二九頁）、國泰世華銀行信用卡交易明細表（見
    九十七年度偵字第四五二○號卷第三十頁）、國泰世華銀行
    持卡人爭議交易聲明書（見九十七年度偵字第四五二○號卷
    第三三頁）及偽造簽帳單（見九十七年度偵字第四五二○號
    卷第三四頁、第五七至六十頁）等資料附卷足憑，足徵被告
    丙○○、乙○○之自白與事實相符，堪以採信。綜上所述，
    本件事證明確，被告丙○○、乙○○上揭犯行，已堪認定，
    應依法論科。
二、按刑法第三百二十一條第一項第三款之攜帶兇器竊盜罪，係
    以行為人攜帶兇器竊盜為其加重條件，此所謂兇器，其種類
    並無限制，凡客觀上足對人之生命、身體、安全構成威脅，
    具有危險性之兇器均屬之，且祇須行竊時攜帶此種具有危險
    性之兇器為已足，並不以攜帶之初有行兇之意圖為必要；亦
    即行為人攜帶兇器有行兇之可能，客觀上具有危險性，即為
    已足，至其主觀上有無持以行兇或反抗之意思，尚非所問，
    最高法院七十九年台上第五二五三號判例、最高法院七十四
    年度第三次刑事庭會議決議可資參照。次按刑法第三百二十
    一條第一項第二款所謂之「門扇」，係指門戶、窗扇等阻隔
    出入之設備而言，鑲在鐵門上之鎖，該鎖即構成門之一部，
    自屬「門扇」而非「安全設備」。本件被告二人係持螺絲起
    子破壞甲○○住處鑲在鐵門之門鎖後侵入行竊，業據證人甲○○於本院審理中證述明確（見本院卷第二八頁），另被告
    二人持以行竊之螺絲起子係以金屬材質製成，質地堅硬得以
    破壞門鎖等堅固物品，客觀上顯足以對於他人之生命、身體
    構成威脅而具有危險性，屬刑法所謂兇器甚明。是核被告丙○○、乙○○攜帶螺絲起子破壞甲○○住處門鎖後侵入行竊
    部分，係犯刑法第三百二十一條第二項、第三項之攜帶凶器
    破壞門扇竊盜罪，被告丙○○、乙○○所為如附表編號一至
    四所示犯行，則係犯刑法第二百十六條、第二百十條之行使
    偽造私文書罪及刑法第三百三十九條第一項之詐欺取財罪，
    所為如附表編號五所示犯行，則係犯刑法第三百三十九條第
    三項、第一項之詐欺取財未遂罪，渠等偽造「ＴＯＮＹ  Ｗ
    ＡＮＧ」署名後用以偽造各該簽帳單，其偽造署名之行為係
    偽造私文書之部分行為，又偽造各該簽帳單後進而行使，偽
    造之低度行為應為行使之高度行為所吸收，均不另論罪。被
    告丙○○、乙○○就上開犯行，均有犯意聯絡及行為分擔，
    應以共同正犯論，其等所為如附表編號一至四所示犯行，均
    係以一行為觸犯行使偽造私文書及詐欺取財罪，為想像競合
    犯，依刑法第五十五條之規定，應從重之行使偽造私文書罪
    處斷，而被告二人所犯上揭數罪，犯意各別，行為互殊，應
    分論併罰之。另被告二人就如附表編號五所示部分，雖已著
    手於詐欺取財行為之實施，惟未生取得財物之結果，其犯罪
    尚屬未遂，爰依刑法第二十五條第二項之規定，按按既遂犯
    之刑減輕之。爰審酌被告二人因一時貪念，竟持螺絲起子破
    壞他人住宅門鎖後侵入行竊，再持所竊得信用卡，冒名刷卡
    消費，對被害人之財產、住居安全及信用卡消費交易之安全
    ，產生一定程度之危害，惡性非輕，惟念被告二人犯後尚能
    即時坦承犯行，態度良好，及其品行、生活狀況、智識程度
    等一切情狀，分別量處如主文所示之刑，並定其應執行刑。
    末查，被告丙○○、乙○○均未曾因故意犯罪受有期徒刑以
    上刑之宣告，有臺灣高等法院被告前案紀錄表附卷足憑（見
    本院卷第六至十頁），其因一時貪念，而犯觸犯本件之罪，
    犯後坦承不諱，知所悔悟，且已如數賠償國泰世華銀行所受
    全部損失，並與國泰世華銀行達成民事和解，有刑事陳報狀
    （見本院卷第三四頁）、繳款證明（見本院卷第三五、三六
    頁）附卷足憑，本院認其經此偵審程序之教訓後，當知警惕
    而無再犯之虞，爰併宣告緩刑四年，用啟自新，以勵來茲。
    至被告二人所偽造之如附表編號一至四所示「ＴＯＮＹ  Ｗ
    ＡＮＧ」署名四枚，應均依刑法第二百十九條之規定，諭知
    沒收，而如附表編號一至四所示偽造簽帳單雖係被告二人犯
    罪所生之物，然業已交付各該商店店員而行使之，非屬被告
    二人所有，被告二人用以行竊之螺絲起子一把，則係被告二
    人所有，然並未扣案，客觀上亦查無證據證明該把螺絲起子
    尚未滅失，復非屬義務沒收之物，均不另為沒收之諭知，併
    此敘明。
據上論斷，應依刑事訴訟法第第二百九十九條第一項前段、第二
百七十三條之一第一項，刑法第二十八條、三百二十一條第二項
、第三項、第二百十六條、第二百十條、第三百三十九條第三項
、第一項、第五十五條、第二十五條、第五十一條第五款、第二
百十九條、第七十四條第一項第一款，刑法施行法第一條之一第
一項、第二項前段，判決如主文。
本案經檢察官羅月君到庭執行職務
中    華    民    國    97    年    10    月    17    日
                  刑事第十四庭  法  官  李家慧
以上正本證明與原本無異。
如不服本判決，應於判決送達後10日內，向本院提出上訴狀。
                                書記官  鄭淑丰
中    華    民    國    97    年    10    月    17    日
附錄本件論罪科刑法條：
中華民國刑法第210條
（偽造變造私文書罪）
偽造、變造私文書，足以生損害於公眾或他人者，處 5 年以下有
期徒刑。
中華民國刑法第216條
（行使偽造變造或登載不實之文書罪）
行使第 210 條至第 215 條之文書者，依偽造、變造文書或登載
不實事項或使登載不實事項之規定處斷。
中華民國刑法第321條
（加重竊盜罪）
犯竊盜罪而有左列情形之一者，處六月以上、五年以下有期徒刑
：
一、於夜間侵入住宅或有人居住之建築物、船艦或隱匿其內而犯
之者。
二、毀越門扇、牆垣或其他安全設備而犯之者。
三、攜帶兇器而犯之者。
四、結夥三人以上而犯之者。
五、乘火災、水災或其他災害之際而犯之者。
六、在車站或埠頭而犯之者。
前項之未遂犯罰之。
中華民國刑法第339條
（普通詐欺罪）
意圖為自己或第三人不法之所有，以詐術使人將本人或第三人之
物交付者，處5年以下有期徒刑、拘役或科或併科1千元以下罰金
。
以前項方法得財產上不法之利益或使第三人得之者，亦同。
前二項之未遂犯罰之。


司法院資訊處製作；財團法人民間司法改革基金會備份。
